臺灣板橋地方法院刑事判決　　　　　　 94年度簡上字第218號
公　訴　人　臺灣甲○地方法院檢察署檢察官
上　訴　人
即　被　告　丙○○
上列上訴人即被告因妨害家庭案件，不服本院94年度簡字第1251
號，中華民國94年3 月30日（簡易判決書誤載為93年3 月30日）
第一審簡易判決（聲請簡易判決處刑案號：93年度偵字第14244
號）提起上訴，本院管轄第二審之合議庭判決如下：
    主  文
原判決撤銷。
丙○○連續與有配偶之人相姦，處有期徒刑肆月，如易科罰金，
以佰元折算壹日。
    事  實
一、丙○○明知丁○○（另經不起訴處分確定）係乙○○之夫，
    為有配偶之人，竟基於與有配偶之人相姦之概括犯意，自民
    國93年1 月間某日起（聲請書誤載自92年12月間）至93年3
    月中旬某日止，在其位於臺北縣三峽鎮○○路141 之1 號15
    號住處，連續與丁○○相姦多次；嗣乙○○於93年2 、3 月
    間某日因丙○○前往臺北縣三重市○○街55號3 樓之3 與乙○○談判，始悉上情，並於93年4 月12日向警員提出相姦告
    訴。丙○○猶不知悔改，仍承前概括犯意，復於93年5 月1
    日，在宜蘭縣礁溪鄉○○路219 號之溫沙堡花園汽車旅館第
    105 號房，再與丁○○相姦1 次；復於93年7 月初某日，在
    屏東市○○○街之海德堡汽車旅館之某號房內，與丁○○相
    姦1 次。
二、案經乙○○訴由臺北縣政府警察局三峽分局報請臺灣板橋地
    方法院檢察署檢察官偵查後聲請簡易判決處刑。
    理  由
一、證據能力部分：按除前三條（刑事訴訟法第159 條之1 至第
    159 條之3 ）之情形外，除顯有不可信之情況外，從事業務
    之人於業務上或通常業務過程所須製作之紀錄文書、證明文
    書，亦得為證據，刑事訴訟法第159 條之4 第3 款定有明文
    。經查：證人丁○○所提出之溫沙堡花園汽車旅館出具之消
    費證明1 紙，乃係該汽車旅館之職員鄧素真於業務上所製作
    之證明文書，且被告亦不否認有該證明書所載之消費情形，
    足見該證明書所載內容核與事實相符，揆諸前開規定，自得
    為本案認定事實之證據。
二、訊據被告丙○○矢口否認有何相姦犯行，辯稱：伊只有與丁○○交往，並未發生過性關係，當時丁○○表示已離婚，伊
    才與其交往，直至伊前往丁○○住處時，始發現丁○○尚未
    與乙○○離婚，伊隨即向丁○○表示要斷絕往來，惟丁○○
    一直糾纏，並以伊之前被非禮之事恐嚇伊繼續跟他在一起云
    云。
三、惟查：
  (一)上揭犯罪事實，業據被告於警詢時坦承有與丁○○發生性關
    係之情不諱（見93年度核退字第3516號卷第6 頁），核與證
    人即相姦之對象丁○○於本院審理時結證所稱相符，且經證
    人即告訴人乙○○於本院審理時指證明確（見本院94年6 月
    28日審理筆錄），復有溫沙堡花園汽車旅館出具之消費證明
    1 紙存卷可佐，而丁○○確係乙○○之夫，為有配偶之人，
    亦經本院依職權查詢丁○○之戶籍資料屬實，有全戶戶籍資
    料查詢結果表1 紙附卷可稽，足認被告於警詢之自白與事實
    相符。
  (二)被告嗣於偵查及本院審理時雖辯稱：係因丁○○表示已離婚
    了，伊才與丁○○交往，但未發生過性關係，直至伊前往丁○○家中時，始知丁○○尚未離婚云云。惟依證人即告訴人
    乙○○於本院審理時結證稱：在92年底快過農曆年的時候，
    是被告到我家去。．．說她要跟我先生在一起，要住到我家
    去。．．我很生氣，我是當天才知道他們二人在一起。．．
    被告還有打電話到我家，．．有一次她問我：我跟我先生一
    天在一起（指做愛）幾次，我沒有回答她，我反問她：妳跟
    我先生一天（做愛）幾次，她回答說2 次等語明確（見本院
    94年6 月28日審理筆錄），再依證人丁○○於本院審理時證
    稱：（當天被告來我家時）被告跟我太太說我喜歡這個人，
    要我太太與我離婚，她要搬進來住，我太太說她是大老婆，
    她不同意。．．那陣子我與我太太分房睡等語（見本院94年
    6 月28 日 審理筆錄），而被告於本院審理時自承當天確有
    至證人乙○○與丁○○住處，丁○○說他們已經『分居』了
    ，1 個人住1 個房間等語觀之，益徵被告與丁○○交往之初
    即知悉丁○○係有配偶之人，僅係處於分居之狀態甚明。況
    被告苟非知悉丁○○尚未離婚，何以特別前往乙○○住處與
    乙○○進行談判，並於電話中以其與丁○○發生性行為之次
    數挑釁乙○○？是被告上開所辯，顯係事後圖卸之詞，殊無
    可採。
  (三)再依證人丁○○於本院審理時證稱：（問：你們最後一次發
    生性關係是什麼時候？）93年7 月初，是在屏東海德堡汽車
    旅館，．．93年5 月份是在宜蘭的溫沙堡（花園）汽車旅館
    發生性關係等語（見本院94年6 月28日審理筆錄），並有溫
    沙堡花園汽車旅館所出具之丁○○先生和丙○○小姐的車9B
    -3858 號，93年5 月1 日來過宜蘭縣礁溪鄉○○路219 號溫
    沙堡花園汽車旅館，105 房過夜之證明書1 紙在卷可考，此
    亦為被告所不爭執，足見被告確於告訴人乙○○提出相姦告
    訴後，猶與丁○○在93年5 月1 日、93年7 月初某日分別在
    宜蘭、屏東之汽車旅館為性行為無訛。
  (四)至被告辯稱：丁○○恐嚇伊要繼續跟他在一起云云，然此為
    證人丁○○所否認，且被告告訴丁○○之恐嚇案件，已經臺
    灣板橋地方法院檢察署檢察官以93年度偵字第14244 號為不
    起訴處分，並經臺灣高等法院檢察署以94年度上聲議字第
    611 號駁回再議之聲請而確定之情，有該不起訴處分書、再
    議駁回處分書各1 件存卷可參，是被告執此欲脫免其刑事責
    任，自不足採。
  (五)綜上所述，被告所辯，核係卸責之詞，不足採信。本件事證
    明確，被告犯行堪以認定，應依法論科。
四、核被告丙○○所為，係犯刑法第239 條後段之相姦罪。被告
    先後多次相姦犯行，時間緊接，方法相同，所犯係構成要件
    相同之罪名，顯係基於概括犯意反覆為之，為連續犯，應依
    刑法第56條規定論以一罪。檢察官雖未就被告於93年5 月1
    日、93年7 月初某日所為之相姦犯行起訴，惟此部分聲請簡
    易判決處刑部分有連續犯之裁判上一罪關係，且經蒞庭檢察
    官補充此部分犯罪事實，本院自得併予審理。
五、原審據以論罪科刑，固非無見，惟未及審酌被告於93年5 月
    1 日、93年7 月初某日與丁○○相姦之犯行，尚有未合。被
    告上訴否認犯行，雖無理由，惟原判決既有上開可議之處，
    應由本院將原判決撤銷，另為適當之判決。爰審酌被告犯罪
    之動機、目的、明知丁○○為有配偶之人而仍與之相姦，破
    壞他人家庭秩序和諧，且經乙○○提出相姦告訴後猶與丁○○再度相姦2 次，未知悔悟及犯後否認犯行之態度等一切情
    狀，量處如主文所示之刑，並諭知易科罰金之折算標準，以
    資懲儆。
據上論斷，應依刑事訴訟法第455 條之1 第1 項、第3 項、第36
9 條第1 項前段、第364 條、第299 條第1 項前段，刑法第239
條、第56條、第41條第1 項前段，罰金罰鍰提高標準條例第2 條
，判決如主文。
本案經檢察官魏正杰到庭執行職務。
中　　華　　民　　國　　94　　年　　7 　　月　　12　　日
                  刑事第四庭    審判長法　官  李麗玲
                                      法  官  林漢強
                                      法  官  鄧雅心
以上正本證明與原本無異。
不得上訴。
                                     書記官　黃美雲
中　　華　　民　　國　　94　　年　　7 　　月　　12　　日
附錄本案論罪科刑法條
中華民國刑法第239條
有配偶而與人通姦者，處一年以下有期徒刑。其相姦者亦同。
